# 加征关税的部分返还的处理

提问人：zhp123 时间：2020-10-07 11:33:07
2019 年中美贸易战中，因为美方加征我司出口美国客户的关税；后经协商，加征关税的成本由我司和客户共同承担，因此我司用降价出口方式销售给客户。今年美国政策，对加征关税的部分由美国政府返还给美国客户。所以之前共同承担关税的那部分，客户也同意返还给我司，客户是一次性付汇过来。现想请问客户返回我司之前承担的关税金额，如何 做账务处理，如何税务处理（含增值税、所得税）？

回答人：chenyiwei
前期由本企业（出口商）和境外客户共同负担加征关税的成本时，由本企业承担的关税成本应计入本企业的出口销售成本。后期美国政府返还关税给境外客户，客户将原先由本企业承担的加征关税返还给本企业时，可冲减收到款项当期的成本。